【裁判字號】    90,上易,20
【裁判日期】    901129
【裁判案由】    傷害
【裁判全文】
臺灣高等法院刑事判決                                九十年度上易字第二號
    上  訴  人  臺灣臺北地方法院檢察署檢察官
    被      告  乙○○
右上訴人因傷害案件，不服臺灣臺北地方法院八十九年度易字第二一七五號，中華民
國八十九年十一月十五日第一審判決（起訴案號：臺灣臺北地方法院檢察署八十九年
度偵字第一六一九九號）提起上訴，本院判決如左：
    主  文
上訴駁回。
    理  由
一、公訴意旨略以：乙○○與甲○○係朋友關係，於民國八十九年二月七日下午，甲
    ○○與乙○○二人相約在台北市○○路國父紀念館前見面，然乙○○因工作問題
    ，遲至當天下午五點多才到達，二人見面後即因細故爭吵，詎乙○○竟基於傷害
    之故意，毆打甲○○，致使甲○○頭部紅腫、左手瘀血，因認被告乙○○涉犯傷
    害罪云云。
二、按告訴乃論之罪，告訴人於第一審辯論終結前得撤回其告訴；而告訴經撤回者，
    應諭知不受理之判決，刑事訴訟法第二百三十八條第一項、第三百零三條第三款
    分別定有明文。又同法第三百零七條規定：第三百零二條至第三百零四條之判決
    ，得不經言詞辯論為之。
三、經查：本件告訴人甲○○告訴被告乙○○傷害案件，起訴書認係犯刑法第二百七
    十七條第一項之罪，依同法第二百八十七條前段之規定，須告訴乃論。茲告訴人
    甲○○於原審八十九年十一月十四日調查時當庭以言詞表願意撤回對被告之告訴
    ，經記明筆錄在卷，告訴人並於當日訊問筆錄簽名，此有原審八十九年度易字第
    二一七五號刑事卷宗可稽。依照上開說明，原審不經言詞辯論，逕為諭知不受理
    之判決，自屬適法。檢察官循告訴人甲○○之請求上訴意旨略以：「本案審理當
    日，承審法官於審理時曾要求告訴人與乙○○進行和解。然於庭外乙○○數度以
    將對告訴人不利為由恐嚇，脅迫告訴人和解。告訴人於遭此驚嚇之後，精神恍惚
    ，致使於庭上簽署文件。惟告訴人並未知悉所簽之內容為何。基於告訴人並非基
    於本身自願之意思表示撤回告訴，懇請繼續審理本案」云云，然查告訴人甲○○
    於本院調查固陳稱：「（在台北地院時法官是否有勸你們和解，之後才撤回？）
    是的。但我並不知道撤回是何意思，我也沒有要撤回的意思。」「我有簽名，但
是我不知道撤回是何意思。當時法官有讓我們在庭外和解，但我不知道要撤回」
    等語。然經本院當庭播放原審八十九年十一月十四日訊問筆錄之錄音帶結果，告
    訴人甲○○亦自承撤回筆錄上之字跡伊均認識等語（見本院九十年十月二十二日
    訊問筆錄）。而質之被告乙○○亦供稱：「當時法官讓我們到庭外和解，我們在
    外面談，進來後法官就問告訴人要不要和解，告訴人就點頭，後來撤回這部分告
    訴人就簽字了。撤回告訴之前告訴人還有告我詐欺和解，但是檢察官不起訴處分
    」、「告訴人一直反反覆覆，而且我們當初和解時她有同意，是事後她又反悔。
    當時那天我們開庭在外面和解時，她也有同意，她是後來心有不甘，才又上訴」
    等語。足見告訴人於原審八十九年十一月十四日調查時確有表示撤回告訴之意。
    再參以告訴人甲○○與被告乙○○因本件傷害案件曾於八十九年八月二十九日達
    成和解，雙方並於和解書上簽名，有卷附和解書可稽（附於台灣台北地方法院八
    十九年度偵字第一六一九九號偵查卷宗第十一頁），依該和解書載明：「雙方同
    意撤銷一切民刑事告訴」等語，嗣告訴人於原審八十九年十月十二日調查時亦曾
    表示：「希望原諒被告，但被告要有歉意」等語，均足見告訴人確已原諒被告，
    而撤回本件傷害告訴，告訴人甲○○顯係基於自由意志而撤回本件告訴。檢察官
    上訴意旨所指，為無理由，應予駁回，並不經言詞辯論為之。
四、據上論斷，應依刑事訴訟法第三百六十八條、第三百七十二條，判決如主文。
中      華      民      國    九十      年     十一     月    二十九    日
                              臺灣高等法院刑事第十七庭
                                  審判長法  官  陳  正  雄
                                        法  官  許  宗  和
                                        法  官  許  錦  印
右正本證明與原本無異。
不得上訴。
                                        書記官  楊  妙  恩
中      華      民      國     九十     年     十一     月    三十      日


司法院資訊處製作；財團法人民間司法改革基金會備份。
